臺灣新北地方法院板橋簡易庭小額民事判決
111年度板小字第2563號
原      告  新光產物保險股份有限公司


法定代理人  吳昕紘  
訴訟代理人  黃品豪  


被      告  王連豊  
上列當事人間請求侵權行為損害賠償事件，於中華民國111年8月
16日辯論終結，本院判決如下：
    主  文
被告應給付原告新臺幣壹萬柒仟肆佰參拾參元，及自民國一百一
十一年五月十三日起至清償日止，按年息百分之五計算之利息。
原告其餘之訴駁回。
訴訟費用新臺幣壹仟元由被告負擔十分之六即新臺幣陸佰元，餘
由原告負擔。
本判決原告勝訴部分得假執行，但被告以新臺幣壹萬柒仟肆佰參
拾參元為原告預供擔保後，得免為假執行。
    事實及理由要領
一、原告主張：緣被告駕駛車號000-00號營小客車，於民國（下
    同）110年3月15日7時37分許，行經新北市板橋區中正路與
    大仁街口時，因向右偏行疏於注意其他車輛之過失，致碰撞
    原告承保訴外人黃瓊慧所有並駕駛車號000-0000號自小客車
    （下稱系爭車輛），致使系爭車輛受損，本案業經新北市政
    府警察局板橋分局處理在案。又系爭車輛經交予北達汽車(
    股)有限公司估價修理，修理費總計新臺幣（下同）29,177
    元（工資3,744元、塗裝12,384元、零件13,049元），原告
    已悉數賠付予被保險人，並依保險法第53條規定取得代位請
    求權。為此，爰依保險法第53條第1項、民法第184條第1項
    、第191條之2條法律規定提起本訴，求為判決：被告應給
    付原告29,177元及自起訴狀繕本送達翌日起至清償日止，按
    年息百分之5計算之利息等語。
二、被告則以：被告並沒有撞到原告保車，原告請求不合理，被
    告可以賠3000元到5000元各等語。
三、經查：
（一）被告於警詢時陳稱：（肇事前行進方向、車道及肇事經過
      情形？）我駕駛營小客車198-L9由中正路往新海橋方向行
      駛單一車道，行經肇事地點當時綠燈，我要直行，就不知
      道為什麼突然右側被撞各等語；系爭車輛駕駛人黃瓊慧於
      警詢時則陳稱：我駕駛自小客車APP-0936由中正路往新海
      橋方向行駛單一車道，行經肇事地點當時綠燈，我有打右
      轉方向燈要右轉，我在等前方的行人先過再右轉，左側計
      程車（即被告駕駛營小客車198-L9）突然切過來直行就撞
      上我的左前車頭各等語，此有新北市政府警察局板橋分局
      111年5月5日新北警板交字第1113894211號函附交通事故
      案談話筆錄、道路交通事故調查表、現場照片等件在卷可
      稽。足見被告駕駛營小客車，未注意車前狀況，為肇事原
      因；至系爭車輛，無肇事因素，堪以認定。
（二）因故意或過失，不法侵害他人之權利者，負損害賠償責任
      。汽車、機車或其他非依軌道行駛之動力車輛，在使用中
      加損害於他人者，駕駛人應賠償因此所生之損害，民法第
      184條第1項前段、第191條之2前段亦分別定有明文。本件
      被告應負肇事責任，已如前述，依上開規定，自應負損害
      賠償責任。查原告所承保系爭車輛係105年1月出廠，修復
      費用共計29,177元（工資3,744元、塗裝12,384元、零件1
      3,049元），有原告提出之估價單及行照在卷足稽。而本
      件汽車之修理，既係更換全新零件，則原告以之修理費作
      為損害賠償之依據時，自仍應將折舊部分予以扣除。依行
      政院頒布「固定資產耐用年數表」及「固定資產折舊率表
      」規定，汽車之耐用年數為五年，依定率遞減法每年折舊
      千分之三六九，但其最後一年之折舊額，加歷年折舊累計
      額，其總和不得超過該資產成本額十分之九。又依「營利
      事業所得稅結算申報查核準則」第九十五條第八項規定：
      「固定資產提列折舊採用定率遞減法者，以一年為計算單
      位，其使用期間未滿一年者，按實際使用月數相當於全年
      之比例計算之，不滿一月者，以月計」。本件汽車於105
      年1月出廠迄本件事故發生日即110年3月15日止，已使用
      逾5年，其累積折舊額已超出成本原額之十分之九，故原
      告所得請求之零件費用為十分之一，即1305元（13049元×
      1/10＝1305元，元以下四捨五入）計算，至工資3744元、
      塗裝12384元則均得請求。則原告之請求，在17433元（13
      05元＋3744元＋12384元＝17433元）之範圍內為有理由，逾
      此範圍之請求則為法所不許。
（三）從而，原告依侵權行為損害賠償及保險代位之法律關係訴
      請被告給付17433元，及自起訴狀繕本送達翌日即111年5
      月13日起至清償日止，按年息5％計算之法定遲延利息，
      此部分自應准許；逾此部分之請求，為無理由，應予駁回
      。
四、本件係民事訴訟法第436條之8所定之小額訴訟事件，原告勝
    訴部分，應依同法第436條之20之規定，依職權宣告假執行
    。
中　　華　  民　　國　  111　 年　　 9　  月    20    日
      　　　  　　臺灣新北地方法院板橋簡易庭
                      法    官  李崇豪
上列為正本係照原本作成。
如不服本判決，應於收受送達後20日內以違背法令為理由向本院
提出上訴狀（上訴理由依法應表明一、原判決所違背之法令及其
具體內容。二、依訴訟資料可認為原判決有違背法令之具體事實
。）如於本判決宣示後送達前提起上訴者，應於判決送達後20日
內補提上訴理由書（須附繕本），如未於上訴後20日內補提合法
上訴理由書，法院得逕以裁定駁回上訴。
中　　華　  民　　國　  111　 年　　 9　  月    20    日
 　　　　　　　　　   書 記 官  葉子榕